VANESSA GIANNONI

Engenheira de Software

João Dajori, Cocal do Sul - Santa Catarina (48) 9.9932-1635 vanessa.o.giannoni@gmail.com Linkedin

RESUMO

Sou uma engenheira de software experiente, com mais de três anos de experiência prática em desenvolvimento Front-End. Sou excelente em comunicação, trabalho em equipe e rápida adaptação a novas tecnologias e projetos. Gosto de compartilhar os meus conhecimentos técnicos através de artigos e de criar um ambiente propício à aprendizagem e à colaboração. As minhas competências tecnológicas atuais incluem NextJS, TypeScript e várias bibliotecas CSS, como Bootstrap, Bulma, Chackra, Mantine e Sass. Mesmo com o meu foco no front-end, não deixo de lado os meus estudos em tecnologias de backend; tenho experiência com Node.js e Express, e estou estudando atualmente Golang além de já ter trabalhado em projetos com Python e PHP.

EXPERIÊNCIAS

Engenheiro de Sofware Pleno

ArcTouch - Período Integral SET DE 2021 - MAI 2024

Engenheiro de Sofware Pleno - Trupanion - AGO DE 2023 - MAI 2024

O projeto envolveu três plataformas de gestão, um site de cadastro e vendas de seguro de vida para pets, e um backend para frontend (BFF). Atuei em todas as áreas, exigindo flexibilidade, adaptação e comunicação. Também ajudei colegas e gestores a garantir acessibilidade (AA), qualidade e escalabilidade.

Habilidades - TypeScript; Next.js; Jest; Stripe; BFF; NextAuth; Git; Node.js; Zod; Express.js; Azure Acessibilidade; Liderança

Engenheiro de Sofware Júnior - Arctouch - Zoho People - NOV DE 2022 - JUL 2023

Neste projeto explorei novas tecnologias e escolhi a mais adequada. A pequena migração da API do sistema de RH da Zoho People cresceu, exigindo colaboração com o

cliente para adaptar um script em Python para download e upload de dados. Adicionei testes com PyTest para melhorar a qualidade do código.

Habilidades - Python; PyTest; Google Sheets API; Liderança; Design;

Engenheiro de Sofware Júnior - HP - HP One - MAR DE 2022 - OUT 2022

Na HP, trabalhei em duas equipes. Na primeira, criei um orquestrador de microfrontends (MFE) para integrar novos projetos em diversas tecnologias aos legados, focando em documentação e mapeamento. Na segunda, desenvolvi uma plataforma de controle de planos do serviço HP One usando microfrontends em ReactJS e TypeScript.

Habilidades - React.js; TypeScript; Micro frontends; Jest; Docker; Git; Github; Docker; Documentação

Engenheiro de Sofware Júnior - McCormick - Bonecoin Super Bowl - NOV DE 2021 - JAN 2022

O projeto visava funcionar durante o Super Bowl nos EUA e Canadá. O usuário tirava fotos de ossos de asinhas de galinha e os convertia em moedas digitais, podendo trocar por prêmios. Desenvolvemos um web app para navegadores de celular e tablets.

Habilidades - React.js; TypeScript; Sass; Git

Engenheiro de Sofware Júnior - GSK - The Think Tank Challenge - SET DE 2021 - NOV 2022

O projeto era um site estático em VUE com um formulário para inscrições. O "Target the Future" informa sobre o mieloma múltiplo e incentiva o compartilhamento de histórias entre pacientes para impulsionar a pesquisa científica sobre esse câncer raro.

Habilidades - VUE/Nuxt.js; Sass; Git

Engenheiro de Sofware Júnior

L&M Sistemas - Período Integral JUN DE 2021 - AGO DE 2021

Trabalhei na implementação do setor de desenvolvimento web da empresa, visto que o foco inicial da mesma é desenvolvimento desktop. Para tal participei desenvolvendo um projeto de gestão de pessoas para a ABBA Pai Church onde pude realizar desde o fluxo de navegação e desenhos de UX/UI até a realização do código utilizando ReactJS.

Habilidades - React.js; Figma; JavaScript; TortoiseSVN;

Engenheiro de Sofware

Ninsaúde - Estágio

MAI DE 2020 - MAI DE 2021

Trabalhei na manutenção e criação de features novas para o Apolo, um dos principais produtos da empresa, usado por inúmeros médicos e suas equipes em clínicas do Brasil e de outros países da América do Sul; Realizei integrações, modelando e fazendo as alterações de banco e código.

Habilidades - PHP; MySQL; jQuery; Bootstrap; Git; Bitbucket

Desenvolvedor Fullstack

Góes & Nicoladelli Advogados Associados - Período integral NOV DE 20818 - OUT DE 2019

Trabalhei na implementação de novas features para o sistema de intranet da empresa utilizando Laravel 5.2, PHP, jQuery e MySQL; Realizei pesquisas com usuário e integração com APIs.

Habilidades - PHP; MySQL; jQuery; Laravel.

FORMAÇÃO ACADÊMICA

SENAC

Tecnólogo em Análise e Desenvolvimento de Sistemas

Concluído AGO/2022

ESCOLAS E FACULDADES QI

Técnico em Informação

Concluído OUT/2017

INFORMAÇÕES COMPLEMENTARES

- Nível de Inglês Avançado (B2)
- Nível de espanhol nativo

CERTIFICADOS

- IAAP Certification Quick Guide
- Accessibility Fundamentals Disabilities, Guidelines, and Laws

VOLUNTARIADO

Mentora de desenvolvimento no Technovation Girls Florianópolis (2024)